

François Couvé-Bonnaire

DEVELOPPEUR INFORMATIQUE

PROFIL

Atypique, celui d'un "jeune" DEV au demi-siècle passé doté d'une motivation et d'une passion pour le "code".

Autodidacte en reconversion professionnelle, autonome et curieux par nature. Mes expériences professionnelles passées vous garantissent de m'intégrer, évoluer rapidement et efficacement au sein d'une équipe.

> Formez-moi un peu plus et je vous le rendrai au centuple!

> > 06.70.92.03.28

fcbonnaire01@gmail.com

fransoa2103.github.io/portfolio2

COMPETENCES

- Capacité Managériale, à féderer
- Aisance au travail en équipe
- Force de proposition
- Sens de l'écoute et du partage que ce soit avec des clients ou des collaborateurs
- Grosse capacité de travail
- Grande réactivité

TECHNOS

- PHP 8 mySQL
- BOOTSTRAP 5
- JAVA-SCRIPT 11
- WORDPRESS
- GIT-GITHUB
- CSS 3 + SASS
- HTML 5

EXPÉRIENCE PROFESSIONNELLE

MANAGER DE RAYONS

CASINO HYPERMARCHE - ALBERTVILLE 73 | 2008 - 2020

- Gestion des rayons non-alimentaires et rayons frais industriels.
- Polyvalent, homme de terrain doté d'une grande réactivité, de prise de décision rapide e une grande capacité de travail.

RESPONSABLE MAGASIN

ALDI MARCHÉ - HAUTMONT 59 | 2005 - 2008

• Gestion complète du magasin. Poste similaire au manager de rayons en grande distribution mais avec une autonomie dans la gestion du compte exploitation.

CHARGÉ D'ORDONNACEMENT

HABITAT DU NORD - MAUBEUGE 59 | 2000 - 2005

- Responsable de la gestion des charges locatives.
- Encadrement d'une équipe de technico-commerciaux.

MANAGER RESTAURANT

QUICK HAUTMONT - HAUTMONT 59 | 1995 - 2000

- Manager d'équipe cuisine et caisses.
- Homme de terrain et début de carrière en leadership.
- Poste très polyvalent et me fût extrêmement formateur.

FORMATION

DUT INFORMATIQUE

UNIVERSITÉ DE PICARDIE - AMIENS | 1990 - 1992

BACCALAUREAT -H- INFORMATIQUE

LYCEE SAINT-PIERRE - FOURMIES | 1988 - 1990